臺灣臺北地方法院刑事判決　　　　　　　94年度易字第1096號
　　公　訴　人　臺灣臺北地方法院檢察署檢察官
　　被　　　告　丙○○
　　被　　　告　丁○○
上列被告等因竊盜案件，經檢察官聲請簡易判決處刑（九十四年
度偵字第七三０三號），本院受理後（受理案號：九十四年度簡
字第一四三七號），認不宜逕以簡易判決處刑，應適用通常訴訟
程序，茲判決如下：
    主    文
丙○○共同竊盜未遂，處罰金仟元，如易服勞役，以佰元折
算壹日。
丁○○共同竊盜未遂，處拘役伍拾玖日，如易科罰金，以佰元
折算壹日。
    犯罪事實
一、丙○○與丁○○於民國九十四年三月十七日上午十時許，由
    丁○○騎乘車號ＧＧＦ－二六二號機車搭載丙○○，至臺北
    縣新店市○○○街一百號甲○○住家前，見上址圍牆外側之
    鐵桶內，堆置價值約新臺幣三百元之不鏽鋼鐵材，竟共同基
    於意圖為自己不法所有之犯意，徒手將該不鏽鋼鐵材置於其
    所有之塑膠布袋內欲竊取之，後因見乙○○在上址發覺其等
    竊盜犯行，乃將上開已裝置鐵材之塑膠布袋丟棄於現場，隨
    即騎車逃逸而不遂。嗣於同日上午十一時許，為警在臺北縣
    新店市○○○路與康雅崙路口查獲。
二、案經臺北縣政府警察局新店分局移送臺灣臺北地方法院檢察
    署檢察官簡易判決處刑，本院受理後，認不宜逕以簡易判決
    處刑，應適用通常訴訟。
    理    由
一、證據之認定：
    訊據被告丙○○、丁○○矢口否認有何竊盜未遂犯行，被告
    丙○○辯稱：當天是丁○○載我到處走走，丁○○說要找朋
    友阿海，我當時是在那裡小便，沒有偷被害人之廢鐵云云；
    被告丁○○則辯稱：當天是丙○○要找我一位消防分隊的朋
    友，我說他已經調職，丙○○就叫我直走到木新路，一直到
    直潭一街，丙○○說要上廁所，我當天腳痛，人坐在摩托車
    上，我沒有與乙○○說話，也沒有偷被害人之廢鐵云云，經
    查：
  (一)上述犯罪事實一部分，業具證人乙○○於警詢、檢察官偵查
    ，及本院審理時證述明確（偵查卷第二十頁至第二十一頁調
    查筆錄、第五十五頁至第五十七頁訊問筆錄，及本院九十四
    年十二月十四日審判筆錄參照），經核證人乙○○對於被告
    丙○○及丁○○當時竊盜分工之證述，係二人一起站在放置
    鐵材之鐵桶桶身旁邊，並將鐵條放置塑膠布袋內，當被告二
    人發現乙○○時，即停止偷竊，將鐵材丟置路邊，騎車逃逸
    ，當時並未看到被告丙○○上廁所等情，證人乙○○前後所
    述，均相互一致，且與現場查獲塑膠袋裝盛鐵材等情，亦屬
    相符，堪信為真實，足認被告二人確已著手竊盜之犯行，被
    告丙○○辯稱當時僅係在上廁所云云，為不實在。又證人乙○○亦當庭指認被告丙○○及被告丁○○即當時竊盜之人，
    且證述當時丁○○行動不便，並曾與丁○○對話等情，核與
    被告丁○○於本院審理時供稱當時其腳痛，行動不方便等語
    ，及被告丙○○於警詢時供稱丁○○曾與乙○○對話等語均
    相符合（本院上開審判筆錄及偵查卷第十二頁調查筆錄參照
    ）。被告丁○○雖於本院審理時，翻異前詞，表示其並未下
    車，亦未與證人乙○○對話，惟其在警詢時已供述，因為丙○○在路口上廁所，因此向小姐（乙○○）表示歉意等語，
    足認被告丁○○於本院審理時所言不實，其並非一直待在摩
    托車上，而係有如證人乙○○所述，與被告丙○○一同竊取
    被害人甲○○放置家門前之鐵材甚明。
  (二)此外，並有被害人甲○○為領回上開失竊物品所出具之贓物
    認領保管單（偵查卷第二十七頁參照）、現場照片四幀（偵
    查卷第三十一頁至第三十二頁參照），及證人乙○○指認被
    告二人之照片（偵查卷第二十八頁）等在卷為憑，本件事證
    明確，被告等二人之犯行堪以認定，應予依法論科。
二、論罪科刑之法律適用：
  (一)核被告丙○○、丁○○所為，均係犯刑法第三百二十條第三
    項之竊盜未遂罪。被告等二人就上開犯行，有犯意聯絡及行
    為分擔，為共同正犯。被告等二人已著手實行犯罪行為而不
    遂，為未遂犯，得依刑法第二十六條前段之規定減輕其刑。
  (二)爰分別審酌被告等二人之犯罪動機、目的、手段、分工之行
    為，及對被害人甲○○所造成之損害不大，暨其智識程度、
    品行、犯後否認犯行，被告丁○○犯後態度不佳，但被告丙○○犯後態度較佳等一切情狀，分別量處如主文所示之刑，
    並分別諭知易服勞役及易科罰金之折算標準。
據上論斷，應依刑事訴訟法第二百九十九條第一項前段，刑法第
二十八條、第三百二十條第三項、第一項、第四十一條第一項前
段、第四十二條第二項前段、第二十六條前段，罰金罰鍰提高標
準條例第一條前段、第二條，判決如主文。
本案經檢察官蘇維達到庭執行職務。
中　　華　　民　　國　　94　　年　　12　　月　　28　　日
　　　　　　　　　刑事第九庭審判長法  官  蘇素娥
                                  法  官  官信成
                                  法　官　葉珊谷
以上正本證明與原本無異。
如不服本判決，應於判決送達後10日內，向本院提出上訴狀。
　　　　　　　　　　　　　　　　  書記官　顏淑華
中　　華　　民　　國　　94　　年　　12　　月　　28　　日
附錄本案論罪科刑法條全文：
中華民國刑法第三百二十條：
意圖為自己或第三人不法之所有，而竊取他人之動產者，為竊盜
罪，處五年以下有期徒刑、拘役或五百元以下罰金。
意圖為自己或第三人不法之利益，而竊佔他人之不動產者，依前
項之規定處斷。
前二項之未遂犯罰之。
